臺灣臺北地方法院刑事判決　　　　　　　 96年度易字第323號
公　訴　人　臺灣臺北地方法院檢察署檢察官
被　　　告　甲○○
上列被告因傷害案件，經檢察官提起公訴（95年度偵字第26121
號），本院判決如下：
    主  文
甲○○無罪。
    理  由
一公訴意旨略以：被告甲○○與告訴人乙○○間因財務糾紛生有
  爭執。民國九十五年九月八日下午八點左右，被告於臺北市中
  正紀念堂廣場見告訴人亦在場，竟基於傷害之故意，與告訴人
  發生拉扯，致告訴人跌倒在地，而受有左肘橈骨頸骨折、左肘
  挫傷併血腫之傷害等語，因認被告涉犯刑法第二百七十七條第
  一項傷害罪嫌。
二犯罪事實應依證據認定之，無證據不得推定其犯罪事實，又不
  能證明被告犯罪者，應諭知無罪之判決，刑事訴訟法第一百五
  十四條第一項、第三百零一條第一項分別定有明文。而告訴人
　之告訴，係以使被告受刑事訴追為目的，是其陳述是否與事實
  相符，仍應調查其他證據以資審認；且認定不利於被告之事實
  ，須依積極證據，苟積極證據不足為不利於被告之認定時，即
  應為有利於被告之認定，更不必有何有利之證據，最高法院著
  有五十二年臺上字第一三○○號及三十年上字第八一六號判例
  可資參照。
三公訴意旨認被告涉有刑法第二百七十七條第一項傷害罪嫌之理
  由無非以告訴人之指述，及國立臺灣大學醫學院附設醫院（臺
  大醫院）病歷資料、聯合醫院和平院區（下稱聯合醫院）診斷
  證明書等為其論據。被告則否認有起訴書所指傷害犯行，辯稱
  是告訴人對其毆打，其未毆打告訴人等語。
四本院認為
(一)證人即在場目擊者李丙○○於本院審理時證稱：其與被告是在
  凱達格蘭大道廣場抗議時認識的，只是點頭之交，平常沒有連
  絡，與告訴人也是在抗議場合看過，沒打過招呼。案發當天在
  中正紀念堂抗議，散場後，不知道發生什麼事情，只看到告訴
  人一直推被告，被告則一直退後，很多人過去圍過去，手比著
  告訴人問他為什麼打女生，告訴人害怕就一直往後退，碰到其
  停放該處之腳踏車，整個人壓到腳踏車上，被告跟告訴人繼續
  吵，其將腳踏車扶起來時，被告跟告訴人往信義路大門一直吵
  過去，只有口頭上一直罵來罵去，手沒有推來推去，再來就沒
  看到他們了。當時他們吵什麼沒聽到，是告訴人推被告，才注
  意到他們等語。參以告訴人提出之臺大醫院診斷證明書所載，
  告訴人所受傷勢乃左肘橈骨頸骨折、左肘挫傷併血腫等傷害均
  集中於左手等情，證人所證述告訴人因害怕眾人質問而往後退
  ，致碰撞腳踏車而跌倒等內容，堪信為真實。
(二)告訴人於本院審理時雖到庭作證，惟其無法針對檢察官之問題
  回答，經審判長闡明後，仍不能於法庭連續陳述而情緒失控自
  ，致詰問程序無法進行，故本院依其於檢察官訊問時所為之陳
  述為判斷。告訴人於檢察官訊問時指稱，被告蠱惑案發時在場
  二、三十人將其毆傷，除診斷證明書上所列傷勢外，眼睛及身
  上其他部位均有瘀傷，眼鏡也受損，因為直接去看骨科，所以
  診斷證明書沒有記載其他傷勢（偵卷第十三頁）等語。然而，
  依告訴人指述之內容，其於九十五年九月八日下午八點左右即
  已受有左手骨折此等嚴重之傷害，卻遲至次日始前往臺大醫院
  就醫，其所受傷勢是否係於九十五年九月八日下午八點左右該
  次爭執所致，已非無疑。其次，依臺大醫院九十五年十一月七
  日校附醫秘字第0950213365號函檢附之病歷資料觀之，告訴人
  除左肘襓骨頸骨折外，並受有左肘挫傷併血腫之傷害，顯示告
  訴人掛診之科目雖係骨科，醫師仍應將病患所受骨折以外其他
  傷害記載於病歷，倘告訴人所稱有當天二、三十人同時對其攻
  擊之情屬實，其所受傷勢必當遍布全身各處，且一般人自外觀
  觀察即可察覺，然告訴人所受傷勢，竟集中於左肘，而無其他
  較嚴重之傷害，亦未經看診醫師記載於病歷，告訴人稱其遭二
  、三十人毆打等與語，顯非事實。況以告訴人數度控告被告（
  參本院卷附臺灣臺北地方法院檢察署九十五年度偵字第二六一
  二一號、二八○二二號不起訴處分書），與被告怨隙極深等情
  觀之，其極有可能誇大自己傷勢，並渲染被告蠱惑他人對其毆
  打等情節，所指述之內容實無可採。至起訴述所引前述聯合醫
  院診斷證明書乃被告之就診情形，並非告訴人所受傷勢，不能
  證明告訴人有受傷之事實。
(三)綜上所述，被告雖於前述時間、地點與告訴人發生爭執，惟告
  訴人乃因害怕眾人質問而往後退，致碰撞腳踏車而跌倒，並非
  被告所致，公訴人所舉證據尚不足以證明被告有傷害犯行。此
　外，復查無其他積極證據足證被告涉有公訴人所指前述犯行，
  不能證明被告犯罪，參照前述說明，依法應為無罪之諭知。
五依刑事訴訟法第三百零一條第一項，判決如主文。
本案經檢察官熊南彰到庭執行職務
中　　華　　民　　國　　96　　年　　6 　　月　　29　　日
　　　　　　　　　刑事第十五庭  審判長法　官　廖紋妤
                                      法  官  楊台清
                                      法  官  邱蓮華
上正本證明與原本無異。
如不服本判決應於送達後10日內向本院提出上訴狀
                                      書記官  王黎輝
中　　華　　民　　國　　96　　年　　6 　　月　　29　　日
